# 其他应收款是做坏账还是计入投资收益

提问人：renaiqiang 时间：2021-03-01 13:54:00
A公司是一家河南新三板生产制造企业，A公司管理层根据市场需求，决定 2019 年 1 月在深圳设立了 1 家全资子公司B，B公司主要做研发和市场推广销售，注
册资本是 500 万。A公司未实际出资，
子公司B成立后，在 2019 年和 2020 年上半年运营当中，B公司运营支出主要包括：人工工资，房租水电、装修费、一些基本办公设备等支出，金额大约 200
万元。资金来源于母公司的借款。经过 1 年半的运营，实际效果很差，A公司决定 2020 年下半年注销该子公司。
2020 年 10 月 31 日，实际注销时，未分配利润为-180万元。除其他应付款-A公司 200 万外，子公司在注销时，没有其他负债。
问题 1 ：：母公司母公司 账 面的其他 应 收收 - 子公司子公司 B200 万万，， 实际 已已 经 收不回来了，，在子公司注 销时 ，，是是 计 提信用提信用减减 值损 失失，， 还 是按照差 额计 提投提投 资 收益。收益。

回答人：chenyiwei
首先，该事项对合并报表无影响。只讨论对个别报表的影响。
在 2019 年末，母公司个别报表层面对于提供给该子公司的借款，就应当对其进行减值测试和计提减值准备，不应将损失全部确认在 2020 年度。对于 2020 年度内新发生的损失，可以在注销时计入投资收益处理。